# 关于利息资本化

提问人：ying0518 时间：2011-03-14 09:20:19
请教陈版，ipo企业，申报期间原报表短期借款利息未资本化，在申报报表中拟根据企业会计准则的相关要求对部分可以资本化的短期借款利息计入在建工程，增加申报期利润，个人觉得符合准则的规定，但不知道预审员和委员会会如何判断，请版主指点迷津

回答人：chenyiwei
基本赞同nikankan意见。但补充一点：楼主提到此处的借款利息是短期借款的利息。按照常规，短期借款不大可能是专用于固定资产的专门借款，因此最多也只能按照一般借款予以资本化。但首先，一般借款资金和资本化支出的对应关系难以界定，主观成分大，容易引发关注；其次，将一般借款资金用于长期资产购建，存在挪用借款资金的嫌疑。